最  高  行  政  法  院  裁  定
111年度聲再字第116號
聲  請  人  許之偉                                      

上列聲請人因與相對人臺北市政府勞動局間申請閱覽卷宗事件，
對於中華民國111年2月24日本院110年度聲再字第418號裁定，聲
請再審，本院裁定如下：
　　主  文
再審之聲請駁回。
再審訴訟費用由聲請人負擔。
　　理  由
一、按對於終審法院之裁定有所不服，除合於法定再審原因得聲
    請再審外，不容以其他之方法聲明不服，故不服終審法院之
    裁定而未以聲請再審之程序為之者，仍應視其為再審之聲請
    ，而依聲請再審程序調查裁判。本件聲請人提出書狀對於本
    院確定裁定聲明不服，依上說明，仍應視其為再審之聲請，
    而依聲請再審程序調查裁判。次按對於確定裁定聲請再審，
    應依行政訴訟法第283條準用同法第277條第1項第4款之規定
    表明再審理由，此為必須具備之程式。所謂表明再審理由，
    必須指明確定裁定有如何合於行政訴訟法第273條所定再審
    事由之具體情事，始為相當。故聲請再審倘僅泛言確定裁定
    有再審事由，而未敘述具體情事者，即屬未具體表明再審理
    由，其聲請即屬不合法，行政法院無庸命補正，逕予裁定駁
    回。
二、本件聲請人因申請閱覽卷宗事件，經臺北高等行政法院（下
    稱原審）107年度訴字第37號判決駁回，因未提起上訴而告
    確定。嗣聲請人主張上開確定判決有行政訴訟法第273條第1
    項第1款、第7款、第9款及第13款等再審事由，提起再審之
    訴，經原審以109年度再字第53號裁定駁回、本院110年度抗
    字第46號裁定（下稱110抗46裁定）駁回抗告確定，聲請人
    聲請再審，經本院以110年度聲再字第418號裁定（下稱原確
    定裁定）駁回在案。聲請人猶不服，復對原確定裁定聲請再
    審，聲請意旨略以：相對人包庇臺北市攝錄影業職業工會偽
    造其章程條文之犯罪行為暨涉嫌未依法行政、瀆職等不當作
    為，詎聲請人合法取得自相對人檔案室保存之明確證據，本
    院仍未予糾正，以保護受侵犯權益，還聲請人公道，官官相
    護需表現如此明確等語。
三、經核原確定裁定論斷聲請人就本院110抗46裁定之聲請再審
    為不合法應予駁回，理由略謂：本院110抗46裁定係於民國1
    10年7月6日送達於聲請人，聲請再審之不變期間自裁定送達
    之翌日起，算至同年8月5日（星期四）止，即已屆滿，聲請
    人遲至110年11月18日始聲請再審，且未主張再審事由有何
    發生或知悉在後情事，顯已逾期，其再審聲請自非合法等語
    。而觀諸聲請人上開狀載之再審理由，明顯與原確定裁定理
    由無涉，自難認聲請人對於原確定裁定具有行政訴訟法第27
    3條第1項規定再審事由已為具體表明，依上開規定及說明，
    本件再審聲請為不合法，應予駁回。
四、據上論結，本件聲請為不合法。依行政訴訟法第283條、第2
    78條第1項、第104條、民事訴訟法第95條、第78條，裁定如
    主文。
中　　華　　民　　國　　111 　年　 　5　　月　　26    日
                    最高行政法院第四庭
                        審判長法官  陳  國  成
                              法官　王　碧　芳
                              法官　簡　慧　娟
                              法官　鍾　啟　煌
                              法官　蔡　紹　良

以  上  正  本  證  明  與  原  本  無  異
中　　華　　民　　國　　111 　年　　 5　　月　　27    日
                              書記官  莊  子  誼